【裁判字號】    90,訴緝,32
【裁判日期】    900409
【裁判案由】    違反槍砲彈藥刀械管制條例
【裁判全文】
臺灣高雄地方法院刑事判決                            九十年度訴緝字第三二號
    公  訴  人  臺灣高雄地方法院檢察署檢察官
    被      告  甲○○
    選任辯護人  湯阿根
    選任辯護人  李昌明
右列被告因違反槍砲彈藥刀械管制條例案件，經檢察官提起公訴（八十八年度偵字第
二三八九０號），本院判決如左：
    主  文
甲○○未經許可持有普通步槍，累犯，處有期徒刑伍年陸月，併科罰金新台幣拾伍萬
元，罰金如易服勞役，以新台幣玖佰元（即銀元佰元）折算壹日，並於刑之執行完
畢或赦免後，令入勞動場所，強制工作年。扣案之普通步槍壹支（獲案槍枝管制編
號0000000000）、改造手槍壹支（獲案槍枝管制編號0000000000）、口徑0.22吋制式
子彈（彈底標記為△）貳拾貳顆及口徑9mm 制式子彈（彈底標記為 ACP 96 9mm ）貳
拾伍顆均沒收。
    事  實
一、甲○○民國七十九年間因盜匪、違反槍砲彈藥刀械管制條例、侵占等罪，經法院
    裁定應執行有期徒刑九年六月，嗣減為有期徒刑八年七月，於八十六年十月十九
    日執行完畢，仍不知悔改，復於不詳時間起，未經許可持有口徑0.22吋普通步槍
    一支（獲案槍枝管制編號0000000000）、改造手槍一支（獲案槍枝管制編號0000
    000000）、口徑0.22吋制式子彈（彈底標記為△）二十二顆及口徑9 mm制式子彈
    （彈底標記為 ACP 96 9mm ）二十五顆，嗣於八十八年九月二十五日十九時許，
    為警在其高雄市○○區○○路四一七巷八號五樓住處查獲，並扣得上開槍、彈。
二、案經高雄市政府警察局三民第一分局移送台灣高雄地方法院檢察署檢察官偵查起
    訴。
    理  由
一、訊據被告甲○○矢口否認右揭犯行，辯稱：上開槍、彈是案外人周恆達於八十八
    年九月二十四日晚上寄放於其家中，因是用袋子裝著，伊並未打開來看，不知道
    是槍枝及子彈云云。惟查：
    （一）上開扣案之槍、彈，是警方於八十八年九月二十五日十九時許，在被告高
          雄市○○區○○路四一七巷八號五樓住處查獲之事實，有執行逕行搜索結
          果報告書及搜索扣押證明筆錄在卷可稽，被告亦不否認，而該批槍、彈送
          鑑定結果：(1)送鑑長槍一支（獲案槍枝管制編號0000000000）係口徑0.22
          吋制式長槍，擊發機械正常，仍可擊發同口徑制式子彈，認具殺傷力。(2)
          送鑑手槍一支（獲案槍枝管制編號0000000000），係以仿GLOCK 廠半自動
          手槍製造之玩具槍身握把，加裝金屬車造之滑套及具有右旋來復線之金屬
          槍管組合而成之改造手槍，經實際裝填口徑9mm 制式子彈試射可擊發，認
          具殺傷力。(3)送鑑子彈四十七顆，其中二十二顆均係口徑0.22吋制式子彈
          （彈底標記為△），另二十五顆係9mm 制式子彈（彈底標記為ACP 96 9mm
          ），均認具傷殺力。有內政部警政署刑事警察局八十八年十月六日刑鑑字
          第九九四二七號鑑驗通知書一紙在卷可按。
    （二）被告所指寄放該批槍彈之案外人周恆達，於八十八年十月三十一日為警查
          獲後業已於警訊供明該批槍彈並非伊所寄放，亦有警訊筆錄在卷足憑。雖
          證人陳江龍於本院審理時證稱：伊有開計程車搭載周恆達去找甲○○，當
          時周某有帶著帆布袋等語（詳本院八十九年三月六日訊問筆錄），然此並
          不能證明當天周恆達所帶之帆布袋中是裝有扣案之槍、彈，又被告所提出
          之周恆達之自白書上雖記載：「我周恆達于民國八十八年九月二十五日晚
          上，將兩包物品暫寄於朋友甲○○家中，因告知寄放數天便取回，所以未
          告知物品之內容，當警方尋線查獲，取出查看，才知內容是槍枝，若有法
          律刑事之責任，我周恆達願負起一切責任，與甲○○無關．．」等語，然
          經本院依法傳、拘周恆達均未到案說明，則此自白書是否為周恆達所書？
          又是否於自由意志下所具，本院不得而知，且係屬周恆達於審理外之陳述
          ，並不能作為有利被告之認定。再者，被告為警查獲當天，被告之配偶古
          荷花曾夥同周恆達到查獲之現場，而周恆達在場時被告並未說槍是周恆達
          的，是周恆達走後被告才說是周恆達的等情，業據證人即查獲本案之員警
          林義芳、徐玉昌迭次到庭證述在卷，苟該批槍、彈確係周恆達所寄放，被
          告為何不於周某在場時即指出，而寧願擔負遭重罪追訴之風險，此亦不符
          常理。是被告上開辯解，顯係卸責之詞，無足採信。本件罪證明確，被告
          犯行洵堪認定。
二、查被告所持有之制式長槍一支，應屬槍砲彈藥刀械管制條例第四條第一款之普通
    步槍，有本院辦理刑案電話查詢登記表在卷可參。核被告所為，係犯槍砲彈藥刀
    械管制條例第七條第四項未經許可持有普通步槍罪、同條例第十一條第四項未經
    許可持有其他可發射子彈槍砲罪（被告持有改造手槍部分，檢察官認被告持有制
    式手槍，容有誤會）及同條例第十二條第四項持有子彈罪。被告以一持有行為，
    觸犯上開槍砲彈藥刀械管制條例第七條第四項、第十一條第四項及第十二條第四
    項罪，為想像競合犯，應從一重之未經許可持有普通步槍罪論。次查被告於七十
    九年間因盜匪、違反槍砲彈藥刀械管制條例、侵占等罪，經法院裁定應執行有期
    徒刑九年六月，嗣減為有期徒刑八年七月，於八十六年十月十九日執行完畢之事
    實，有台灣高等法院被告全國前案紀錄表附卷可稽，其於執行完畢後五年內，再
    犯本件有期徒刑以上之罪，屬累犯，依法加重其刑。爰審酌被告素行不良，犯後
    未能坦承犯行，顯無悔悟之心等一切情狀，量處如主文所示之刑，並就罰金刑部
    分，諭知易服勞役之折算標準。末查被告於本案通緝期間，另犯殺人、未經許可
    持有手槍、子彈及恐嚇取財未遂罪行，業經台灣嘉義地方法院檢察署檢察官起訴
    在案，有該署八十九年度偵字第六九九一號、七一二一號、七一二七號、九十年
    度偵字第一四三號、一四五號起訴書一份附卷足憑，被告顯有違犯槍砲彈藥刀械
    管制條例之犯罪習慣，宜予加強矯治，且其所犯係槍砲彈藥刀械管制條例第七條
    之罪，經判處有期徒刑，爰依該條例第十九條第一項規定，諭知被告於刑之執行
    完畢或赦免後，令入勞動處所，強制工作三年。
三、扣案之口徑0.22吋普通步槍一支（獲案槍枝管制編號0000000000）、改造手槍一
    支（獲案槍枝管制編號0000000000）、口徑0.22吋制式子彈（彈底標記為△）二
    十二顆及口徑 9mm制式子彈（彈底標記為 ACP 96 9mm ）二十五顆，屬違禁物，
    依刑法第三十八條第一項第一款宣告沒收，至鑑驗試射之0.22吋制式子彈三顆及
     9mm制式子彈二顆，業因試射而耗損，已不具殺傷力，非屬違禁物，本院不予宣
    告沒收。
據上論斷，應依刑事訴訟法第二百九十九條第一項前段，槍砲彈藥刀械管制條例第七
條第四項、第十一條第四項、第十二條第四項、第十九條第一項，刑法第十一條前段
、第五十五條、第四十七條、第四十二條第二項、第三十八條第一項第一款，罰金罰
鍰提高標準條例第二條，現行法規所定貨幣折算標準條例第二條，判決如主文。
中      華      民      國      九十      年      四      月    九    日
                                  臺灣高雄地方法院刑事庭
                                      法  官    吳  宏  榮
右正本證明與原本無異。
如不服本判決，應於判決送達後十日內，向本院提出上訴狀。
                                      書記官    呂  怜  勳
中      華      民      國      九十      年      四      月    九    日
附錄本案論罪科刑法條：
槍砲彈藥刀械管制條例第七條第四項
未經許可，無故持有、寄藏或意圖販賣而陳列第一項所列槍砲、彈藥者，處五年以上
有期徒刑，併科新台幣一千萬元以下罰金。


司法院資訊處製作；財團法人民間司法改革基金會備份。
